# 请教陈版，一个基金公司投资有限合伙基金的问题

提问人：woodson 时间：2017-02-08 11:58:30
一家基金管理公司，出资 1000 万元成为了自己管理的一个有限合伙基金的无限合伙人。按合伙协议，基金存续期为 10 年，存续期间，基金管理公司非因破产，关闭等非不可抗力原因，不得转让 1000 万元投资；该基金管理公司完全控制的该基金的投资委员会；
基金收益分配按合伙协议执行，先偿付有限，后无限，最后有剩余按固定比例在有限与无限之间分配。 我想请教： 1 ，投资的 1000万元，应列入“持有至到期投资”吗，如不，应列入哪个科目？ 2 ，基金管理公司是否因完全控制的该基金的投资委员会，视为对基金具有控制？

回答人：chenyiwei
该基金的设立目的和投资运作策略是什么？投资对象是否事先确定？该基金的募集总额多大？有限合伙份额是否区分优先级和劣后级？

提问人：woodson 时间：2017-02-08 20:39:28
该基金设立目的是地方政府为推动地方产业发展设立的，主要投向为地方政府扶持的产业，投资对象没有事先确定，募集总额 10亿，有限合伙份额不区分优先级和劣后级

回答人：chenyiwei
作为可供出售金融资产核算。因为仅出资 1 ％，该GP属于代理人，不能控制该合伙企业。

提问人：woodson 时间：2017-02-09 13:05:58
谢谢，陈版， 我按你说的与基金公司沟通了，他们不是很认可。他们认为虽然基金设立目的是地方政府为推动地方产业发展，但地方政府并未指定具体的投资对象，需要他们从中挑选。具体的说，基金的规模只有 10 亿元，但面向的产业规模是上 1000 亿元的，包括医疗器械、安全、数据、代工等不同的行业，投资在当地区域内的资金不超过50%，其余的要投向其他地区。政府下属的国有公司在LP中的投资不超过10%，且LP不具有在投资委员会中的席位。他们认为对基金的运行是由基金管理公司控制的。

回答人：chenyiwei
请注意对照 2014 年修订后合并报表准则及其应用指南中的“代理人／主要责任人”区分的相关规定，与被审计单位再次沟通。该GP只是代理人，其权力实质上属于其背后的LP。